【裁判字號】    97,訴,4136
【裁判日期】    971217
【裁判案由】    妨害自由等
【裁判全文】
臺灣臺中地方法院刑事判決              97年度訴字第4136號
公  訴  人  臺灣臺中地方法院檢察署檢察官
被      告  己○○
                      號
            庚○○
            辛○○
前三人共同
選任辯護人  王素玲律師
上列被告因妨害自由等案件，經檢察官提起公訴（97年度偵字第
3380號），本院判決如下：
    主    文
己○○共同意圖營利，聚眾賭博，處有期徒刑月；又共同以非
法方法，剝奪人之行動自由，處有期徒刑陸月。應執行有期徒刑
捌月，扣案如附表(一)所示之物沒收。
庚○○共同意圖營利，聚眾賭博，處有期徒刑貳月，如易科罰金
，以新臺幣壹仟元折算壹日；又共同以非法方法，剝奪人之行動
自由，處有期徒刑肆月，如易科罰金，以新臺幣壹仟元折算壹日
。應執行有期徒刑伍月，如易科罰金，以新臺幣壹仟元折算壹日
，扣案如附表(一)所示之物沒收。
辛○○共同以非法方法，剝奪人之行動自由，處有期徒刑肆月，
如易科罰金，以新臺幣壹仟元折算壹日，扣案如附表(一)編號所
示之物沒收。
    犯罪事實
一、己○○、庚○○意圖營利，共同基於供給賭博場所及聚眾賭
    博之犯意聯絡，自民國96年12月初起，由2 人共同提供其等
    承租位在臺中市○○區○○路65巷17弄22號及中清路43巷48
    弄45號1樓等2處為賭博場所，再由己○○、庚○○邀約、聚
    集不特定之多數人賭博財物，以「麻將」為賭具，約定抽頭
    方法為賭客打麻將，每圈由己○○、庚○○抽取400元至600
    元之抽頭金。嗣於97年1月1日下午，己○○邀約甲○○、乙○○及綽號「惠昌」之成年男子，至上址臺中市○○路43巷
    48弄45號1樓處所，以麻將為賭具賭博財物。同日下午4時許
    ，因甲○○、乙○○以比手勢之方式詐賭，己○○、庚○○
    及「惠昌」認為是戊○○授意，乃由己○○以電話聯絡戊○○到場後，再夥同綽號「花枝」、「香腸」及不詳姓名之成
    年男子2 名，以及事後到場之辛○○，基於共同剝奪他人行
    動自由之犯意聯絡，由己○○指揮「惠昌」、「花枝」、「
    香腸」及不詳姓名綽號者2 人，先圍住戊○○、甲○○、乙○○等3人，並由「惠昌」者向渠等3人嚇稱：「你是來我『
    大仔』（即己○○）這博安怎？」（台語），隨即持類似槍
    枝之物抵住乙○○（未扣案，不能證明係槍砲彈藥刀械管制
    條例所規定之槍枝），並以槍柄部位猛力毆擊乙○○之頭部
    數下，「惠昌」者並以槍柄猛力毆擊戊○○之頭、臉部數下
    ；而綽號「香腸」者亦以類似槍枝之物（未扣案，不能證明
    係槍砲彈藥刀械管制條例所規定之槍枝），抵住甲○○；綽
    號「香腸」者，並持上開類似槍枝之物，猛力毆擊乙○○、
    戊○○之頭部數下，並逼迫甲○○、戊○○、乙○○等人承
    認有詐賭之事實，要求賠償詐賭之損失，始得離開。其間己○○多次質問戊○○等3人有無詐賭，因戊○○等3人均否認
    ，己○○再指揮「惠昌」、「香腸」、「花枝」及不詳姓名
    者2 人以類似槍枝之物、木質球棒、煙灰缸等物，接續毆打
    戊○○、乙○○，致乙○○受有頭皮撕裂傷2 處之傷害，戊○○受有右眉撕裂傷、右眉處撕裂傷等傷害。同時，己○○
    則在旁對甲○○等3人恐嚇稱：「拿出500萬作為詐賭之賠償
    金，否則把你們作掉，拖到大肚山埋掉」等語。嗣經甲○○
    等人拜託後，己○○等人同意甲○○等3 人以50萬元，即每
    人17萬元作為詐賭之賠償金，並嚇令甲○○等人立即交付17
    萬元，否則不得離去，以此方式剝奪甲○○等三人之行動自
    由。己○○即指示庚○○搜甲○○之皮包，並將皮包內之 3
    萬5,000元取出；「惠昌」等人則取得乙○○所有之1萬4700
    元、戊○○所有之2500元，並由己○○指揮辛○○撥打甲○○之夫張仲德之電話，要求張仲德將17萬元匯入甲○○之渣
    打銀行內壢分行帳戶內，再由己○○指揮綽號「花枝」者，
    駕車載送甲○○至臺中市○○○路、文心路口之渣打銀行提
    款機，提領17萬元，並於同日（1 日）夜間10時許，交付予
    己○○，己○○等人始同意甲○○離去。另戊○○、乙○○
    則係於同日（即1 日）夜間，以電話聯絡戊○○之兄陳義雄
    及友人丁○○到場保證於同年1月8日各給付己○○17萬元，
    始於同日（即1 日）夜間約10時，由陳義雄攜同離去。甲○○、乙○○、戊○○離去後，即報警處理，經警於97年1 月
    11日夜間8 時30分許，持本院核發之搜索票，至臺中市○○
    路43巷48弄45號1 樓搜索，當場查獲己○○、辛○○、壬○○、丙○○以麻將牌為賭具賭博財物，並扣得如附表(一)及附
    表(二)所示之物。
二、案經臺中市警察局第一分局報告臺灣臺中地方法院檢察署檢
    察官偵查起訴。
    理    由
壹、證據能力之說明：
一、按被告以外之人於偵查中向檢察官所為陳述，除顯有不可信
    之情況者外，得為證據，同法第159 條之1第2項定有明文。
    偵查中對被告以外之人（包括證人、鑑定人、告訴人、被害
    人及共同被告等）所為之偵查筆錄，或被告以外之人向檢察
    官所提之書面陳述，性質上均屬傳聞證據。惟現階段刑事訴
    訟法規定檢察官代表國家偵查犯罪、實施公訴，依法其有訊
    問被告、證人及鑑定人之權，證人、鑑定人且須具結，而實
    務運作時，檢察官偵查中向被告以外之人所取得之陳述，原
    則上均能遵守法律規定，不致違法取供，其可信度極高，職
    是，被告以外之人前於偵查中已具結而為證述，除反對該項
    供述得具有證據能力之一方，已釋明「顯有不可信之情況」
    之理由外，不宜以該證人未能於審判中接受他造之反對詰問
    為由，即遽指該證人於偵查中之陳述不具證據能力。本件證
    人乙○○、戊○○、甲○○於檢察官偵查中所為之陳述，業
    經具結，且其未曾提及檢察官在偵查時有不法取供之情形，
    而被告或辯護人，亦未釋明上開供述有顯不可信之情況，依
    上說明，其於偵查中之證言自均具有證據能力。
二、按被告以外之人（包括證人、鑑定人、告訴人、被害人及共
    同被告等）於檢察事務官、司法警察官或司法警察調查中所
    為之陳述，與審判中不符時，其先前之陳述具有較可信之特
    別情況，且為證明犯罪事實存否所必要者，得為證據，刑事
    訴訟法第159條之2定有明文。本件證人即共同被告辛○○於
    警詢中及法院審理時之供述雖有前後陳述不符之情形，惟本
    院審酌其於警詢中之證述距案發日較近，當時記憶自較深刻
    ，可立即反應所知，不致因時隔日久而遺忘案情；且較無來
    自共同被告同庭在場之壓力而出於虛偽不實之指證，或事後
    串謀而故為迴護共同被告之機會，揆諸上開說明，其於警詢
    中所為之陳述，客觀上應具有較可信之特別情況，且亦為證
    明犯罪事實存否所必要，依上揭規定，其於警詢中之證言自
    有證據能力。
貳、實體部分：
一、關於賭博之犯行部分：
  (一)訊據被告己○○、庚○○固坦承有提供場所，聚眾賭博麻將
    ，並向賭客收取每圈400 元之事實，惟矢口否認有何營利之
    意圖，辯稱：所收取之費用，均花費在購買香菸、檳榔、飲
    料及食物，以供給賭客使用，並無營利之事實云云。
  (二)經查，上開犯罪事實，業據被告己○○於警訊時供稱：我們
    每一東、南、西、北風為一場，一場共抽頭新台幣4 百元整
    或六百整，由我本人抽取（警卷第2 頁）；核與共同被告庚○○於警訊時供稱：我們每一東、南、西、北風為一場，一
    場共抽頭新台幣400 元整，由我及己○○抽頭等情一致（警
    卷第7 頁）。復與證人即前往該址賭博麻將之賭客丙○○、
    壬○○於本院審理時證述之情節，亦大致相符（本院97年12
    月3日審判筆錄第12、15頁）。
  (三)另被告己○○、庚○○在上址經營賭場之時間，據被告己○○自承係96年12月10日左右（警卷第2 頁），而被告庚○○
    則自承係96年12月3月（警卷第7頁），再參照證人即共同被
    告辛○○於警詢時供稱：己○○係96年12月1 日開始提供場
    所供人賭博（警卷第11頁）；及證人乙○○於偵訊時證稱：
    伊係96年12月24日才開始前往己○○住處賭博等語（偵卷第
    29頁）。足以認定，被告己○○、庚○○開始提供場所供人
    賭博財物之時間，應為96年12月初左右。而本件詐賭糾紛爆
    發之時間為97年1月1日，距被害人等前往該處賭博麻將約不
    到一個月之時間，惟渠等被要求賠償先前詐賭之損失竟高達
    50萬元，顯見賭局規模不小，絕非如被告己○○、庚○○等
    人所稱，僅係供友人消遺、娛樂之用。再參以現場扣得之麻
    將賭具有三付，若非經營賭場，何需在住處備用三付麻將。
    益證被告己○○，庚○○確實意圖營利而經營賭場之事實甚
    明。被告二人之辯解實不足取，此外，復有如附表(一)所示之
    賭具及賭資等扣案足資佐證，此部分事證明確，被告己○○
    、庚○○二人聚眾賭博之犯行已堪認定。
二、關於妨害自由之犯行部分：
  (一)訊據被告己○○、庚○○及辛○○三人均否認有前揭犯行，
    被告己○○辯稱：詐賭一事，是甲○○、乙○○與「惠昌」
    之間的糾紛，與伊無關，且「香腸」、「花枝」及其他二名
    男子是「惠昌」帶來的朋友，案發時，伊還勸「惠昌」有話
    慢慢說，不要動手；另被告庚○○辯稱：伊當時忙著照顧小
    孩，進進出出，不了解發生什麼事；至於被告辛○○則辯稱
    ：伊係於丁○○到場後才進來，當時發現乙○○、戊○○已
    經被打了，伊僅是偶爾前往上址賭博，詐賭糾紛一事與伊無
    關云云。
  (二)經查：上揭犯罪事實，業據證人即被害人乙○○於檢察官偵
    訊時證稱：97年1月1日下午二、三點己○○打電話叫我去（
    打牌），甲○○也是，八圈還沒打完，約六、七點左右，一
    個叫「惠昌」的，叫我們不要打，收起來，把我叫到旁邊，
    用槍柄敲我的頭說：我在他老大這邊時在博安怎的（台語）
    ，就一直打我，打了二、三下，當時戊○○已經來了，接下
    來換打戊○○，也是用槍柄打頭。打完戊○○之後，又拿槍
    柄打我，年青人約四、五個人，都有打。己○○在旁邊說要
    把我作掉，拖到大肚山埋掉，又說要把我另外一支腳打成殘
    廢。後來那四、五個人又把我拖到房間繼續打，用球棒打，
    打完之後又拖去客廳。期間己○○說要500 萬處理，後來就
    講好50萬，每個人17萬。因為我跟戊○○沒錢付，戊○○就
    叫他哥哥（指陳義雄）來作保。期間由八至九個人顧著我們
    三人，不讓我們離開，也用槍指著甲○○的額頭等語甚詳（
    偵卷第29-30 頁）。另證人即被害人甲○○於檢察官偵訊時
    亦證稱：（打牌）打到六點多，來了四、五個不認識的人，
    戊○○也被叫過來，其中一個叫「惠昌」的人把牌弄亂，叫
    我們不要打，接著「惠昌」拿槍打乙○○的頭，另外二位年
    青人叫「香腸」把我手機拿走，拿槍抵著我的頭，己○○問
    我們有無詐賭，我們否認，「惠昌」、「花枝」、「香腸」
    及另外二個人就輪流以徒手、槍柄、棒球棍等毆打戊○○，
    我要上洗手間，庚○○就跟著我，不讓我鎖門，己○○說要
    我們拿出500萬，否則就把我們帶到大肚山上埋掉，我很害
    怕，經過協調後，「花枝」跟我們說要50萬元，一個人17萬
    才能夠離開；庚○○在期間也有搜我的皮包，錢被拿走。後
    來我打電話給我先生，辛○○怕我報警，有跟我先生通話，
    確認之後才把電話給我，我請我先生匯17萬到我帳戶，己○○叫「花枝」開車載我去領錢，領了17萬交給己○○才得以
    離開等語（偵卷第31-32 頁）。核與經檢察官隔離訊問之證
    人即被害人戊○○證述：己○○打電話叫我過去時，就有 4
    個年青人圍著我們，我進去沒多久，己○○就喊打，說我們
    詐賭，有二個人各拿一枝槍，用槍柄打我們，己○○說要賠
    50萬，我說沒有錢，後來叫我哥哥陳義雄來作保等情亦大致
    相符（偵卷第28頁）。
  (三)被告三人固執前揭情詞辯解，惟查：
    1.證人即共同被告辛○○於警詢時已供稱：我到達己○○家
      中後，看見綽號「香腸」男子持銀色槍枝以槍柄敲擊被害
      人乙○○頭部，另拿木質棒球棍毆打被害人乙○○腳部；
      現場有2把槍，由綽號「惠昌」拿一把黑色手槍，「香腸
      」拿一把銀色手槍；綽號「惠昌」、「香腸」、「花枝」
      及其他男子是己○○叫來的；我有與甲○○的老公通話，
      是「花枝」帶甲○○外出領錢的，我看見綽號「花枝」的
      男子將錢交給己○○，也有聽到己○○恐嚇被害人如不交
      錢要將被害人腳打斷，己○○有要求乙○○及戊○○各交
      付17萬元等語（警卷第12-13 頁）。雖證人即共同被告辛○○嗣於本院審理中翻異前詞，惟證人辛○○自承員警並
      未對伊恐嚇、威脅或刑求（本院97年12月3 日審判筆錄第
      17頁），參以證人即共同被告辛○○於警詢中之證述較無
      來自其餘共同被告同庭在場之壓力而出於虛偽不實之指證
      ，或事後串謀而故為迴護其餘被告之機會，所為證述自較
      為可採。
    2.至於證人丁○○（即隨後與被害人戊○○的哥哥陳義雄趕
      到現場者）固證稱：被告辛○○係在伊到達後才進來云云
      。惟查：被告辛○○於警詢時對於被害人如何遭受毆打之
      情節，既可以鉅細縻遺地描述，顯見其早已到達現場，而
      非僅係事後聽聞轉述。再參以證人丁○○於本院審理中竟
      稱：陳義雄曾管訓過，戊○○據我所知沒有工作過，我在
      那邊三十幾年，聽說他們兄弟都在開賭場詐賭，所以他們
      兩個人也是壞份子等語（本院97年12月3日審判筆錄第7頁
      ），顯見證人丁○○對被害人早存有偏見，所為證詞，自
      有偏坦被告之嫌，其證述之憑信性較低，自應以被告辛○○於警詢之供述較為可採。
    3.另證人丁○○於本院審理時固又證稱：伊到達現場後，係
      與「惠昌」及其他二名年輕人交涉，被告己○○僅在旁表
      示不要動手動腳，有話慢慢講等語，雖核與證人丙○○於
      本院審理時證述之情節一致。惟查：證人即被害人乙○○
      已證述，「惠昌」發現詐賭時，曾向被害人撂話稱「你是
      來我老大（指被告己○○）這博安怎的」等語，已如前述
      ，顯見現場有指揮管控權者，實為被告己○○。再參以證
      人即共同被告辛○○亦證稱：甲○○領得17萬元後，係由
      「花枝」交付予被告己○○，益證被告己○○確實為本案
      之主使者甚明。
    4.另被告辛○○雖未實際參與動手毆打或恐嚇被害人之行為
      ，惟於被害人甲○○表示要打電話通知先生匯款時，因擔
      心甲○○報警，於甲○○撥通電話後，還事先確認後再將
      電話轉交甲○○；再參以案發當天在場之另一名賭客丙○○，於事發後，即因「惠昌」之要求而先行離開，業據證
      人丙○○證述在卷（本院97年12月3 日審判筆錄第11頁）
      ，反觀被告辛○○非但未先行離開，還全程逗留現場，且
      協助確認被害人甲○○撥打之電話，事後還受邀與己○○
      等人一起喝酒（參警卷第13頁被告辛○○之供述），其辯
      稱未參與本件犯行，顯難置信。至於被告庚○○除與被告
      己○○為夫妻關係，且共同經營該賭場外，於本案發生時
      ，尚分攤管控唯一之女被害人甲○○之行動，且動手搜甲○○之皮包，已如前述，顯見其與被告己○○就本件犯行
      ，亦有犯意聯絡及行為分攤甚明。
    5.末查，被害人乙○○、戊○○及甲○○三人，於案發當日
      之下午4 時許起，即無法離開被告己○○之上開住處，直
      至當日下午約10時許，甲○○交付17萬元，及戊○○哥哥
      陳義雄前去承諾擔任保證人後，被告三人始得陸續離開，
      期間長達5、6個小時，則被害人三人確實遭被告等人剝奪
      其行動自由之事實，亦臻明確。
  (四)綜上所述，被告三人之辯解均不足採憑，此外，復有乙○○
    、戊○○之順天綜合醫院診斷證明書（被害人遭毆成傷之事
    實）、甲○○渣打銀行存摺內頁影本（於97年1月1日匯款17
    萬元，隨即於當日以提款卡領出之紀錄）各1 紙及如附表(一)
    所示之木質棒球棒3 支扣案足資佐證，此部分事證明確，被
    告三人犯行亦堪認定之。
三、論罪科刑
  (一)按刑法第302 條之妨害自由罪，係妨害他人自由之概括規定
    ，故行為人具有一定之目的，以非法方法剝奪人之行動自由
    者，除法律別有處罰較重之規定（例如略誘及擄人勒贖等罪
    ），應適用各該規定處斷外，如以使人行無義務之事，或妨
    害人行使權利為目的，而其強暴脅迫已達於剝奪人行動自由
    之程度，即祇成立本罪，不應再依同法第304 條論處。誠以
    此項使人行無義務之事，或妨害人行使權利之低度行為，應
    為剝奪人之行動自由高度行為吸收，不能以其目的在使人行
    無義務之事，或妨害人行使權利，認係觸犯刑法第302條第1
    項及第304條第1項之二罪名，依同法第55條，從一重處斷。
    且刑法第302條第1項之法定刑，既較第304條第1項為重，則
    以私行拘禁之方法妨害人自由，縱其目的使人行無義務之事
    ，或妨害人行使權利，仍應逕依第302條第1項論罪，並無適
    用第304條第1項之餘地 （最高法院93年度臺上字第3309 號
    、93年度臺上字第3723號判決參照）。又刑法第302條第1項
    之剝奪他人行動自由罪，以私行拘禁或以其他非法方法，剝
    奪人之行動自由為要件，所謂非法方法，當包括強暴、脅迫
    、恐嚇等足以剝奪他人行動自由之情事在內，故剝奪他人行
    動自由所實施之非法方法，其低度之普通傷害、恐嚇、強制
    行為均應為妨害自由之高度行為所吸收，僅應論以刑 法 第
    302條第1項之妨害自由一罪；縱合於刑法第305 條恐嚇危害
    安全之情形，仍應視為剝奪他人行動自由之部分行為，不應
    再論以該恐嚇危害安全罪（最高法院74年台上字第3404號判
    例意旨參照）。
  (二)是核被告之行為應論罪如下：
    1.被告己○○、庚○○所為，係犯刑法第268 條前段意圖營
      利供給賭博場所罪及同法第268 條後段意圖營利聚眾賭博
      罪。被告二人，就上開犯行具有犯意聯絡及行為分擔，為
      共同正犯。被告二人以一行為而觸犯上開2 罪名，為想像
      競合犯，應從情節較重之意圖營利聚眾賭博罪處斷（最高
      法院79年度台非字第251 號裁判意旨參照）。又按刑事法
      若干犯罪行為態樣，本質上原具有反覆、延續實行之特徵
      ，立法時既予特別歸類，定為犯罪構成要件之行為要素，
      則行為人基於概括之犯意，在密切接近之一定時、地持續
      實行之複次行為，倘依社會通念，於客觀上認為符合一個
      反覆、延續性之行為觀念者，於刑法評價上，即應僅成立
      一罪。學理上所稱「集合犯」之職業性、營業性、收集性
      或成癮性等具有重複特質之犯罪均屬之，例如經營、從事
      業務、收集、販賣、製造、散佈、成癮性所致之行為等行
      為概念者是（最高法院96年度臺上字第172 號、95年度臺
      上字第4686號、95年度臺上字第1079號判決參照）。且立
      法上，以營利為構成要件之犯罪，通常具有反覆實施同一
      犯罪行為之特性，因其本質乃多數行為之集合或一定行為
      之反覆實施，在立法上予以擬制，定為一罪。查本案被告
      二人自96年12月初起至97年1 月11日為警查獲止，所為連
      貫、反覆、多次聚眾賭博之行為，依上開說明，於刑法評
      價上，應認係集合多數犯罪行為而構成聚眾賭博之獨立犯
      罪類型，應僅成立一罪。
    2.被告己○○、庚○○及辛○○三人另犯刑法第302條第1項
      之妨害自由罪。被告三人就上開犯行，與綽號「惠昌」、
      「花枝」、「香腸」及其他不詳姓名之成年男子二人，具
      有犯意聯絡及行為分擔，為共同正犯。公訴人雖認被告三
      人尚構成傷害罪嫌，應此部分應認已包含於妨害被害人行
      動自由之強暴手段之內，已為妨害自由罪之高度行為所吸
      收，不另論罪。被告等以一行為同時對被害人乙○○、戊○○、甲○○3 人妨害其行動自由，為想像競合犯，應從
      一重處斷。
    3.被告己○○、庚○○所犯意圖營利聚眾賭博與妨害自由二
      罪間，犯意各別，行為有異，應予分論併罰。
  (三)科刑部分：
    1.爰審酌被告己○○、庚○○意圖營利，提供賭博場所，並
      且聚眾賭博，危害社會善良風俗，事後並與被告辛○○共
      同使用暴力手段，限制被害人行動自由，逼迫被害人賠償
      詐賭損失，所為實不足取，及被告己○○為賭場之主要負
      責人，亦為本案之主導者，另被告辛○○及庚○○參與犯
      行之情節較為輕微，惟被告三人均否認犯行之犯後態度等
      一切情狀，分別量處如主文所示之刑。被告己○○、庚○○部分並定應執行刑，被告庚○○、辛○○部分，並均諭
      知易科罰金之折算標準，以資懲儆。
    2.扣案如附表(一)編號、所示之物，為被告己○○所有供
      犯刑法第268 條之罪所用之物；而扣案如附表(一)編號所
      示之物，則為被告己○○所有供本件毆打被害人所用之物
      ，均應依刑法第38條第1項第2款之規定，宣告沒收。至於
      扣案如附表(二)編號至編號所示之物，不能證明與被告
      等人之犯罪有直接關聯，自不予宣告沒收。另附表(二)編號
      所示之款項，乃賭客辛○○、丙○○、壬○○等人所有
      參與賭局之賭資，其中辛○○所有之67,000元，係辛○○
      擔任龍觀集社區管理員所收取由住戶繳交之管理費，因被
      查獲當天隨身攜帶而遭查扣，此有該社區管理委員會出具
      之證明書及委任契約書各1 份在卷可參，上開款項並非被
      告己○○、庚○○所有因犯刑法第266條第1項之罪所扣押
      物之賭資，且辛○○、丙○○、壬○○等人亦非本案賭博
      罪之被告，上開扣押之款項亦不為沒收之宣告。至於被告
      己○○等人用以毆打被害人之煙灰缸，因未扣案，且已因
      損壞而遭丟棄，業據被告己○○陳明在卷，為免將來執行
      之困難，亦不為沒收之宣告，併此敘明。
據上論斷，應依刑事訴訟法第299條第1項前段，刑法第28條、第
268 條、第302條第1項、55條、第51條第5款、第41條第1項前段
、第2 項、第38條第1項第2款，刑法施行法第1條之1第1項、第2
項前段，判決如主文。
中    華    民    國    97    年    12    月    17    日
                  刑事第六庭  審判長法官  洪俊誠
                                    法官  唐敏寶
                                    法官  高英賓
上正本證明與原本無異。
如不服本判決，應於收受送達後10日內向本院提出上訴書狀（應
敘述具體理由並附繕本）。
上訴書狀如未敘述理由，應於上訴期間屆滿後20日內補提理由書
於本院。
                                  書記官  司立文
中    華    民    國    97    年    12    月    17    日
附表(一)
┌──┬─────────┬────┬───┬─────────────┐
│編號│物  品  名  稱    │單位    │數量  │所  有  人                │
├──┼─────────┼────┼───┼─────────────┤
│  │麻將牌賭具        │付      │3     │己○○                    │
├──┼─────────┼────┼───┼─────────────┤
│  │賭資              │新台幣元│2,400 │己○○                    │
├──┼─────────┼────┼───┼─────────────┤
│  │木質棒球棒        │支      │3     │己○○                    │
└──┴─────────┴────┴───┴─────────────┘
附表(二)
┌──┬─────────┬────┬───┬─────────────┐
│編號│物   品   名   稱 │單位    │數  量│所  有  人                │
├──┼─────────┼────┼───┼─────────────┤
│  │行動電話0000000000│支      │  1   │己○○                    │
├──┼─────────┼────┼───┼─────────────┤
│  │行動電話0000000000│支      │  1   │庚○○                    │
├──┼─────────┼────┼───┼─────────────┤
│  │行動電話0000000000│支      │  1   │辛○○                    │
├──┼─────────┼────┼───┼─────────────┤
│  │市內電話          │支      │  1   │庚○○                    │
│    │00-00000000       │        │      │                          │
├──┼─────────┼────┼───┼─────────────┤
│  │鋁質棒球棒        │支      │  1   │己○○                    │
├──┼─────────┼────┼───┼─────────────┤
│  │高爾夫球桿        │支      │  1   │己○○                    │
├──┼─────────┼────┼───┼─────────────┤
│  │現金              │新台幣元│91,700│丙○○2100元、壬○○19,000│
│    │                  │        │      │元，辛○○70,600元        │
└──┴─────────┴────┴───┴─────────────┘
附錄論罪科刑法條：
中華民國刑法第268條
意圖營利，供給賭博場所或聚眾賭博者，處3 年以下有期徒刑，
得併科3 千元以下罰金。
中華民國刑法第302 條
私行拘禁或以其他非法方法，剝奪人之行動自由者，處5 年以下
有期徒刑、拘役或3 百元以下罰金。
因而致人於死者，處無期徒刑或7 年以上有期徒刑，致重傷者，
處3 年以上10年以下有期徒刑。
第1 項之未遂犯罰之。


司法院資訊處製作；財團法人民間司法改革基金會備份。
